【裁判字號】    99,交抗,2122
【裁判日期】    991130
【裁判案由】    違反道路交通管理處罰條例
【裁判全文】
臺灣高等法院交通事件裁定            99年度交抗字第2122號
抗  告  人
即受處分人  李忠義
上列抗告人即受處分人因違反道路交通管理處罰條例案件，不服
臺灣板橋法院中華民國99年10月29日所為裁定（99年度交聲字第
3253號），提起抗告，本院裁定如下：
    主  文
抗告駁回。
    理  由
一、按汽車駕駛人拒絕接受酒精濃度測試之檢定者，處新臺幣（
    下同）6 萬元罰鍰，並當場移置保管該汽車及吊銷該駕駛執
    照，道路交通管理處罰條例第35條第4 項前段定有明文。又
    汽車駕駛人，曾依同條例第35條第4 項前段規定吊銷駕駛執
    照者，3 年內不得考領駕駛執照，道路交通管理處罰條例第
    67條第2 項前段亦有規定。
二、經查：（一）本件抗告人即受處分人李忠義（簡稱抗告人）
    確曾於民國（下同）99年9 月9 日22時許，騎乘車牌號碼K6
    S-856 號重型機車一輛，行經臺北縣新莊市○○路16號對面
    ，經員警攔停稽查，並經警以呼氣酒精測試器測量無結果，
    嗣即逕予離去等情，為抗告人所不爭執。又其有「拒絕接受
    酒精濃度測試之檢定」之違規事實，並有臺北縣政府警察局
    北縣警交大字第C00000000 號違反道路交通管理事件通知單
    影本（內載：時間：99年9 月9 日22時，地點：臺北縣新莊
    市○○路60號對面，違規事實：酒後駕車拒測，註記：行為
    人逕自離開現場，告訴警方隨警方處理，警方無法告知應到
    案處所、時間）、測定紀錄（測定值：拒測）影本各1 紙在
    卷足稽（參原審卷第6 頁、第13頁）；（二）抗告人於原審
    雖否認有拒絕接受酒精濃度測試檢定之違規行為，並辯稱伊
    有配合警方進行酒測1 、20次，但都測不出來，後來伊就先
    回去，伊回去的時候也沒有簽名，第2 天伊要去牽車的時候
    ，警方才告訴伊因伊自行離去，視同拒測等語。惟查，本件
    經原審當庭勘驗警方提出之蒐證光碟，其勘驗結果為：「抗
    告人於警員欲對之實施酒精濃度測試時，向警員表示伊有喝
    酒，酒精濃度測試不會過，警員讓伊休息及喝水，並向伊說
    明拒絕酒精濃度測試要罰6 萬，並扣車及吊銷駕駛執照，抗
    告人則一再請求警員只開立未戴安全帽的罰單，並表示如果
    酒測沒過，伊沒錢繳，而經警員一再說明後，由警員對異議
    人實施呼氣酒精濃度測試，經多次施測，均無結果，期間警
    員一再要求要吹久一點、連續吹5 秒、氣要出來、牙齒不要
    擋住、大力一點、不要咬，其後異議人表示不要再吹，隨便
    怎麼處理，最後就逕自離去。」等情，有抗告人拒絕酒測之
    蒐證光碟一片附卷可參，並有原審99年10月29日勘驗筆錄在
    卷足稽（參原審卷第18頁），堪認抗告人確未配合警方施以
    酒精濃度之測試，構成「拒絕接受酒精濃度測試之檢定」之
    違規行為。至抗告人雖於原審提出新泰綜合醫院診斷證明書
    一份，證明其有高血壓性心臟病、糖尿病、高血脂症等疾病
    ，惟與其是否拒絕警方施以酒精濃度測試之違規行為無必然
    關連。是抗告人所辯，要係卸責之詞，不足採信。
三、原審本於同上見解，認原處分機關依據道路交通管理處罰條
    例第35條第4 項、第67條第2 項前段等規定，裁處抗告人罰
    鍰6 萬元，並吊銷駕駛執照，3 年內不得重新考領駕駛執照
    ，於法有據，而駁回抗告人異議之聲明，經核並無違誤。抗
    告人抗告意旨以其並未拒絕酒測，且每次均吹氣充足，有錄
    影為證，何來不足5 秒，實係員警故意為難；況其當日係因
    朋友邀約，盛情難卻下，始喝了一點酒，故測不出酒精濃度
    亦屬合理等語，而指摘原裁定不當。惟按諸上開蒐證光碟及
    原審99年10月29日勘驗筆錄所示，抗告人當天經員警說明後
    ，由員警對抗告人實施呼氣酒精濃度測試，經多次施測，均
    無結果，期間員警一再要求要吹久一點、連續吹5 秒、氣要
    出來、牙齒不要擋住、大力一點、不要咬，其後抗告人表示
    不要再吹，隨便怎麼處理，最後就逕自離去，又警方對抗告
    人實施酒精濃度測試檢定過程中，並無強暴、脅迫、恐嚇及
    利誘等不法情事，亦未藉故刁難，員警並曾於檢測時示範正
    確之吹氣方法，更給予抗告人多次檢測之機會，惟抗告人以
    消極方式，不配合酒精濃度測試檢定。而警方用以對抗告人
    實施酒測之呼氣酒精測試器，業經經濟部標準檢驗局檢定合
    格，有呼氣酒精測試器檢定合格證書一份在卷可按（參原審
    卷第13頁反面），堪認抗告人所為，應屬拒絕接受酒精濃度
    測試檢定之違規行為。抗告人本件抗告意旨，要係重執陳詞
    ，就法院依職權裁量之事項，反覆爭執，並未提出積極事證
    以實其說，無法推翻原審裁定之適法性，其抗告為無理由，
    應予駁回。
據上論結，應依道路交通案件處理辦法第26條，刑事訴訟法第41
2條，裁定如主文。
中    華    民    國    99    年    11    月    30    日
                      刑事第十九庭審判長法  官  鄧振球
                                        法  官  彭幸鳴
                                        法  官  潘翠雪
以上正本證明與原本無異。
不得再抗告。
                                        書記官  邵淑津
中    華    民    國    99    年    12    月    1     日

司法院資訊處製作；財團法人民間司法改革基金會備份。
